【裁判字號】    98,訴,1513
【裁判日期】    980518
【裁判案由】    毒品危害防制條例
【裁判全文】
臺灣臺中地方法院刑事判決              98年度訴字第1513號
公  訴  人  臺灣臺中地方法院檢察署檢察官
被      告  甲○○
上列被告因毒品危害防制條例案件，經檢察官提起公訴（98年度
毒偵字第1342號），被告於準備程序中就被訴事實為有罪之陳述
，受命法官於聽取當事人之意見後，由本院合議庭裁定改由受命
法官獨任依簡式審判程序審理，本院判決如下：
    主    文
甲○○施用第一級毒品，累犯，處有期徒刑捌月。
    犯罪事實
一、甲○○於民國87年間，曾因施用毒品案件，經本院裁定觀察
    、勒戒後，無繼續施用毒品之傾向，於87年11月11日執行完
    畢釋放。於89年間，又因施用第一級及第二級毒品罪，經本
    院89年度訴字第1881號案分別判處有期徒刑七月、六月，定
    應執行刑為有期徒刑一年確定。於95年間，再因三次竊盜罪
    、兩次施用第一級毒品罪，經本院分別判處有期徒刑三月、
    四月、六月、八月、八月，減為有期徒刑一月又十五日、二
    月、三月、四月、四月，定應執行刑為有期徒刑一年一月又
    十五日，並於97年5月18日執行完畢。猶不知悔改，復基於
    施用第一級毒品之犯意，於98年2月16日上午10時許，在其
    臺中縣神岡鄉○○路301巷3號居處，以將第一級毒品海洛因
    置於注射針筒內摻水後施打血管之方式，施用海洛因一次。
    嗣於98年2月17日16時許，經警徵得其同意後採其尿液送鑑
    定結果，呈嗎啡陽性反應而查悉。
二、案經臺中縣警察局東勢分局報請臺灣臺中地方法院檢察署檢
    察官偵查起訴。
    理    由
一、上揭犯罪事實業據被告甲○○於檢察官偵訊中及本院審理時
    坦承不諱，並有毒品案件犯嫌真實姓名對照表、中山醫學大
    學附設醫院檢驗科藥物檢測中心所出具之尿液檢驗報告等附
    卷可稽（參警卷第5-6頁），足徵被告自白與事實相符。又
    被於87年間，曾因施用毒品案件，經本院裁定觀察、勒戒後
    ，無繼續施用毒品之傾向，於87年11月11日執行完畢釋放，
    於89年間，復因施用第一級及第二級毒品罪，經本院89年度
    訴字第1881號案分別判處有期徒刑七月、六月，定應執行刑
    為有期徒刑一年確定乙情，有被告之全國施用毒品案件紀錄
    表及臺灣高等法院被告前案紀錄表各一份在卷可佐。可見被
    告於第一次觀察、勒戒執行完畢釋放後，五年內再犯毒品危
    害防制條例第10條之罪。而被告前揭觀察、勒戒執行完畢後
    迄本件行為時，雖已經滿五年，惟毒品危害防制條例於92年
    7月9日修正公布，自93年1月9日施行，其中第20條、第23條
    將施用毒品之刑事處遇程序，區分為「初犯」及「五年內再
    犯」、「五年後再犯」，依其立法理由之說明：「初犯」，
    經觀察、勒戒或強制戒治後，應為不起訴處分或不付審理之
    裁定，經觀察、勒戒或強制戒治執行完畢釋放後，「五年內
    再犯」者，因其再犯率甚高，原實施之觀察、勒戒及強制戒
    治既已無法收其實效，爰依法追訴或裁定交付審理，至於經
    觀察、勒戒或強制戒治執行完畢釋放後，「五年後再犯」者
    ，前所實施之觀察、勒戒或強制戒治已足以遮斷其施用毒品
    之毒癮，為期自新及協助其斷除毒癮，仍適用「初犯」規定
    ，先經觀察、勒戒或強制戒治之程序，從而依修正後之規定
    ，僅限於「初犯」及「五年後再犯」二種情形，始應先經觀
    察、勒戒或強制戒治程序，倘被告於五年內已再犯，經依法
    追訴處罰，縱其第三次（或第三次以上）再度施用毒品之時
    間，在初犯經觀察、勒戒或強制戒治執行完畢釋放五年以後
    ，已不合於「五年後再犯」之規定，且因已於「五年內再犯
    」，顯見其再犯率甚高，原實施觀察、勒戒或強制戒治，已
    無法收其實效，即應依該條例第10條處罰（參最高法院95年
    5月9日95年第七次及97年9月9日97年第五次刑事庭會議決議
    ）。本件事證已臻明確，被告犯行應堪認定。
二、核被告所為，係犯毒品危害防制條例第10條第1項之施用第
    一級毒品罪。其因施用海洛因而持有第一級毒品之行為，為
    施用第一級毒品行為所吸收，不另論罪。又被告於95年間，
    曾因三次竊盜罪、兩次施用第一級毒品罪，經本院分別判處
    有期徒刑三月、四月、六月、八月、八月，減為有期徒刑一
    月又十五日、二月、三月、四月、四月，定應執行刑為有期
    徒刑一年一月又十五日，並於97年5月18日執行完畢，此有
    臺灣高等法院被告前案紀錄表一份在卷可證，被告受徒刑之
    執行完畢後，五年以內故意再犯本件有期徒刑以上之罪，為
    累犯，依刑法第47條第1項規定，應加重其刑。爰審酌被告
    犯後坦認所為態度良好，所為並未積極侵害他人權益，惟一
    再施用毒品悔意不堅等一切情狀，量處如主文所示之刑。據
上論斷，應依刑事訴訟法第273條之1第1項、第299條第1項前
段，毒品危害防制條例第10條第1項、第23條第2項，刑法第11條
前段、第47條第1項，判決如主文。
中    華    民    國    98    年    5     月    18    日
                              法  官   李秋娟
以上正本證明與原本無異。
如不服本判決應於收受送達後10日內向本院提出上訴書狀，並應
敘述具體理由；其未敘述上訴理由者，應於上訴期間屆滿後20日
內向本院補提理由書（均須按他造當事人之人數附繕本）「切勿
逕送上級法院」。
                              書記官    簡芳敏
中    華    民    國    98    年    5     月    18    日
附錄論罪科刑法條
毒品危害防制條例第10條第1項：
施用第一級毒品者，處六個月以上五年以下有期徒刑。


司法院資訊處製作；財團法人民間司法改革基金會備份。
